【裁判字號】    95,訴,7412
【裁判日期】    950822
【裁判案由】    返還信用卡消費貸款
【裁判全文】
臺灣臺北地方法院民事判決              95年度訴字第7412號
原      告  國泰世華商業銀行股份有限公司
法定代理人  甲○○
訴訟代理人  乙○○
被      告  丙○○
上列當事人間返還信用卡消費貸款事件，本院於95年8月15日言
詞辯論終結，判決如下：
    主      文
被告應給付原告如附表一所示之金額及利息。
訴訟費用由被告負擔。
    事實及理由
一、本件依兩造簽訂信用卡約定條款第26條之約定合意由本院管
    轄，合先敘明。
二、原告主張：
  (一)被告於民國92年12月16日與原告成立信用卡使用契約，並領
    用如附表二所示之信用卡。依約被告就使用系爭信用卡所生
    之債務，負全部給付責任；被告領用系爭信用卡後，即得於
    各特約商店記帳消費，依信用卡約定條款第14條、15條之約
    定，應於當期繳款截止日前向原告全部清償，或以循環信用
    方式繳付最低應繳金額，持卡人若未依限繳付或未繳最低應
    繳金額或繳付款項未達原告所定最低應繳金額者，依信用卡
    約定條款第15條、21條、22條之約定，除喪失期限利益外，
    應另行給付債權人按年息19.7%計算之利息。被告至95年6月
    17 日止，尚欠原告新台幣 (下同) 25 萬3835元 (其中本金
    23萬5487元)。
  (二)被告於94年5月3日與原告成立簡易通信貸款契約，向原告貸
    款32萬元，按年息18.5%計算利息，約定分60期清償，依年
    金法按月計付本息，併入信用卡帳單中與信用卡消費帳款一
    同繳納，倘未按期繳款或未繳足月付金時，依約定條款第1
    條之約定，原告得將未繳金額之本金部分，或經原告主張視
    為到期之本金部分，按信用卡循環利率即19.7%計算之利息
    ，依約定條款第4條、第5條之約定，倘延遲繳款經原告暫停
    被告信用卡權利時，除喪失期間利益，所有債務均視同全部
    到期。被告至95年6月17日止，尚欠原告32萬3413元  (其中
    本金29萬5952元)。
  (三)被告至95年6月17日止，尚積欠信用卡帳款25萬3835元、簡
    易通信貸款32萬3413元，合計共欠原告57萬7248元。爰依消
    費借貸之法律關係，請求被告給付原告如附表一所示之金額
    及利息，為此提起本件訴訟，並聲明如主文所示。
三、原告主張之事實，已據其提出債權明細查報表、信用卡申請
    書、簡易通信貸款申請書、簡易通信貸款約定條款、帳單影
    本各一份為證，並為被告所不爭執，堪信為真實。被告雖辯
    稱無力清償云云，所稱即使屬實，亦係清償能力之爭執，並
    未否認系爭債務關係之存在，無礙原告之請求。從而原告依
    兩造約定請求被告給付如附表一之金額及利息，為有理由，
    應予准許。
四、綜上所述，本件原告之訴為有理由，依民事訴訟法第385條
    第1項前段、第78條，判決如主文。
中    華    民    國    95    年    8     月    22    日
                  民事第六庭    法  官  邱  琦
以上正本係照原本作成
如對本判決上訴，須於判決送達後20日內向本院提出上訴狀
中    華    民    國    95    年    8     月    22    日
                                書記官  池東旭
附表一
┌────────┬──────────────────┬───────┐
│    債權金額    │          利息計算期間              │    年利率    │
├────────┼──────────────────┼───────┤
│ 新台幣伍拾柒萬 │ 其中新台幣伍拾參萬壹仟肆佰參拾玖元 │百分之十九點七│
│ 柒仟貳佰肆拾捌 │ 自民國九十五年六月十八日起至清償日 │              │
│ 元             │ 止                                 │              │
└────────┴──────────────────┴───────┘
附表二
  VISA                正卡  卡號0000000000000000
  信用卡簡易通訊貸款  正卡  卡號0000000000000000


司法院資訊處製作；財團法人民間司法改革基金會備份。
